【裁判字號】    92,交聲,75
【裁判日期】    920926
【裁判案由】    違反道路交通管理處罰條例聲明異議
【裁判全文】
臺灣雲林地方法院交通事件裁定                      九十二年度交聲字第七五號
    移
    異  議  人  甲○○
    即受處分人
右列異議人即受處分人因違反道路交通管理處罰條例案件，對於交通部公路總局嘉義
監理所雲林監理站九十二年三月十七日雲監五字第裁７２─ＺＤ0000000、Ｚ
Ｄ0000000號裁決書所為之處分，聲明異議，本院裁定如左：
    主  文
異議駁回。
    理  由
一、汽車行駛高速公路應依速限標誌指示，高速公路交通管制規則第五條第一項前段
    有明文規定。汽車行駛於高速公路而不遵管制之規定者，處汽車駕駛人新臺幣三
    千元以上六千元以下罰鍰並記違規點數一點，道路交通管理處罰條例第三十三條
    第一項及第六十三條第一項第一款亦有處罰規定。
二、本件異議人即受處分人甲○○所有車牌Ｃ４─９２５２號自用小客車，於九十二
    年一月十八日十二時二十分許，行經設有最高速限一百公里標誌之國道一號高速
    公路北上路標二七六公里處，為內政部警政署國道公路警察局第四警察隊警員以
    電腦雷達自動照相測速器，測得該輛自用小客車駕駛人竟以時速一一一公里之行
    車速度（超速十一公里）行駛，依採證照片掣單逕行舉發（公警局交字第ＺＤ0
    000000號違規通知單）；該車續於同日十二時四十一分許，在設有最高速
    限一百公里標誌之同向二四一公里處，再為電腦雷達自動照相測速器，測得該車
    之行速達一一六公里（超速十六公里），依採證照片掣單逕行舉發（公警局交字
    第ＺＤ0000000號違規通知單）。嗣舉發單送達受處分人後，因受處分人
    依限到案向原處分機關提出申訴，原處分機關請舉發單位調查結果，仍認受處分
    人有前揭違規行為，原處分機關即於九十二年三月十七日依道路交通管理處罰條
    例第三十三條第一項及第六十三條第一項第一款規定，裁處新臺幣六千元罰鍰並
    記違規點數一點之處分。
三、訊據受處分人固不否認其駕駛車牌車牌Ｃ４─９２５２號號自用小客車於前揭時
    時行經上開被舉發違規地段之事實，惟否認有何違反道路交通管理處罰條例之行
    為，並辯稱略以公路警察局所使用之測速科學儀器是否經過定期認證？警察
    在使用測速儀器時是否依照一定之操作程序？經查，本院向內政部警政署國道公
    路警察局第四警察隊函索：「九十二年一月十八日上午十二時二十分使用於國道
    一號北上二七六公里處及同日十二時四十一分使用於國道一號北向二四一公里處
    之雷達自動照相測速器之檢驗合格證書影本」，上開第四警察隊則以九十二年五
    月二十日公警國四交訴字第０９２０００２２６２號函覆本院，並檢送經濟部標
    準檢驗局「雷達測速儀檢定合格證書」影本二紙，其於九十二年一月十八日十二
    時二十分使用於國道一號北向二七六公里處之測速器之檢驗合格證書，檢定合格
    單號碼為：ＭＭ0000000ＡＢ，檢定日期：九十一年十月二十四日，有效
    期限：九十二年十月；於同日十二時四十一分使用於國道一號北向二四一公里處
    之測速器之檢驗合格證書，檢定合格單號碼為：ＭＭ0000000ＡＢ，檢定
    日期：九十一年十一月五日，有效期限：九十二紼十一月三十日，即本件舉發受
    處分人行車超速之二隻雷達測速器其規格及功能確實已經檢定合格。再依本件卷
    存證據資料內並無任何證據足以證明警員於操作上開測速器時有何違背操作程序
    之事實，況查交通警察掣單舉發違反道路交通管理處罰條例所列之違規事實，本
    質上為行政處分，係公務員基於職務上之權力，依法就特定之具體事件所為之具
    公法上效果之單方面行政行為，基於公務員為公法上行為具有公信力之原則，該
    行政行為當可被推定為真正，其據以依法處分之事實認定亦為正確無誤。綜上所
    述，本件受處分人駕車行駛高速公路超速行駛之違規行為堪認屬實，其前揭所辯
    均無足採，從而原處分機關依道路交通管理處罰條例第三十三條第一項、第六十
    三條第一項第一款規定，裁處新臺幣六千元罰鍰並記違規點數一點之處分，核無
    違誤。本件聲明異議為無理由，應予駁回。
據上論斷，應依道路交通管理處罰條例第八十七條第二項、道路交通案件處理辦法第
十九條，裁定如主文。
中      華      民      國      九十二      年    九    月    二十六    日
                                         臺灣雲林地方法院交通法庭
                                             法  官  劉為丕
右正本證明與原本無異。
如不服本裁定，應於裁定送達後五日內向本院提出抗告狀。
                                             書記官  王淑美
中      華      民      國      九十二      年    九    月    二十六    日


司法院資訊處製作；財團法人民間司法改革基金會備份。
